臺灣高等法院刑事判決　　　　　　　　 96年度上易字第256號
上　訴　人　台灣桃園地方法院檢察署檢察官
被　　　告　乙○○
選任辯護人　蕭萬龍律師
　　　　　　張百欣律師
上列上訴人因被告竊盜案件，不服臺灣桃園地方法院95年度易字
第1026號，中華民國95年11月16日第一審判決（起訴案號：臺灣
桃園地方法院檢察署95年度偵字第11935號），提起上訴，本院
判決如下：
    主  文
上訴駁回。
    理  由
一、本案經本院審理結果，認第一審判決對被告乙○○為無罪之
    諭知，核無不當，應予維持，並引用第一審判決書記載之證
    據及理由（如附件）。
二、檢察官上訴意旨以：
  (1)按民國91年2月8日修正公布，同月10日施行之刑事訴訟法第
    163條第2項所定「法院為發見真實，得依職權調查證據，但
    於公平正義之維護或對被告之利益有重大關係事項，法院應
    依職權調查之」，是審理事實之法院，對於案內與認定事實
    、適用法律或於公平正義之維護或對被告之利益有重大關係
    事項之一切證據，除認為不必要者外，均應詳為調查，否則
    即有刑事訴訟法第379條第10款規定應於審判期日調查之證
    據而未予調查之違法。審理事實之法院對於依法應予調查之
    證據，如未詳加調查，或雖已調查而其內容未明瞭，尚難遽
    為被告有利或不利之認定。如遽行判決，仍屬應於審判期日
    調查之證據未予調查之違背法令。
  (2)被告向告訴人丙○○承租桃園縣平鎮市東勢里東勢17之2號
    設立「榮波實業公司」，承租範圍包括上址廠房建築物2分
    之1，廠房建築物與圍牆間空間約定供被告及告訴人共同使
    用，非被告專屬使用乙節，業據告訴人原審審理中陳明在卷
    。證人甲○○受被告委託，於被告搬離上址，清運「廠房裡
    面」剩餘物品，且以其中有價值物品變賣所得充為工資，但
    被告委託伊始係在上址外即被告住處門口為之，被告未明確
    指明清運範圍僅限廠房建築物，不及廠房建築物與圍牆間空
    間，因而證人甲○○主觀上認知清運範圍包括廠房建築物及
    圍牆內空間，故搬運放置廠房建築物與圍牆間之系爭銅板條
    等情，亦據證人甲○○偵查及原審審理中證述明確。則廠房
    建築物內部剩餘之變壓器、兒童玩具成品、紙箱等物品數量
    及其變賣價值是否足供證人甲○○從事清運工作之報酬，與
    被告有否利用不知情之證人甲○○搬運系爭銅板條，間接取
    得系爭銅板條變賣所得財物，用以抵償應給付證人甲○○之
    工資，即屬關連且重要。原審雖傳喚證人甲○○到庭作證，
    然就前開事項未予詳查，原審逕予判斷認定被告主觀上無竊
    盜之犯意，揆諸前開法條規定及說明，即有應於審判期日調
    查之證據未予調查之違背法令。
  (3)原審認定被告委託證人甲○○清運廠房內雜物，惟始終未曾
    指示證人甲○○、徐金源、林正雄等搬運放置廠房建築物外
    辦公室門口處之系爭銅板條等詞，顯就利用不知情第三人從
    事犯罪行為，其利用方式得以明示或默示為之，不一而足者
    ，略而不見；又原審認定系爭銅板條係以棧板逐層堆置，且
    覆蓋帆布，與被告委請證人甲○○清運之指示內容所稱「廢
    棄物」不符乙節，亦有斷章取義、推理速斷之嫌；再原審以
    證人甲○○搬運廠房建築物辦公室外，與被告委其清運範圍
    在「廠房裡面」未符，爰為利於被告犯罪事實認定之證據，
    猶有倒果為因之可議。綜上各節均與經驗法則未合。原審置
    重要爭點於不顧，其未盡調查之失已明，自難認原判決妥適
    ，請撤銷原判決，另為適當之判決。
三、訊據被告矢口否認有何竊盜犯行，辯稱：伊並未指使甲○○
    去搬運銅板條，伊僅要甲○○清空廠房把廠房的廢棄物搬走
    而已等語。
四、經查：證人甲○○除於原審審理時證稱：「（是否於94年7
    月10日下午3時許為警查獲你搬運銅板條250公斤？）是的。
    」、「（為何你會去搬運上開銅板條？）沒有人叫我去搬，
    我想銅板條是放在乙○○承租的廠房範圍內，所以我認為是
    他的東西。」、「（為何你會到桃園縣平鎮市東勢17-2號的
    廠房搬運東西？）是乙○○直接委託我去清運他的廠房。」
    （見原審卷第49頁）外，證人甲○○除於本院亦證稱：「（
    到底是「搬運的廢棄物來抵運費」，還是「把有價值的東西
    變賣換成工資」？）被告當時是說裡面如果有價值可以變賣
    的東西可以抵運我的工資，這些東西就直接給我，抵運費。
    他說是有價值的東西。」、「（有沒有講明是銅板條？）沒
    有。只是說「有價值」。」、「（被告乙○○委由你去處理
    工廠的物品，事先有無說好所謂的工資運費要多少？）沒有
    。」、「（你既然沒有與被告約定運費為何就要去幫他清理
    東西？）沒有。因為那天被告有帶我去他的廠房看那些他不
    要的東西，我認為可以抵得過我的工資。」、「（被告帶你
    去看他廠房裡面他不要的東西，有包含本件的銅板條？）沒
    有。」、「（既然不含蓋本件的銅板條，為何你要去搬運這
    些銅板條？）因為我在清運時，在廠房門口，我發現有銅板
    條，如果這些銅板條都已經掀開了，如果我不先清運，可能
    會給別人搬走，我想這些是比較有價值，所以我先處理掉。
    」、「（既然這些銅板條不是被告要你處理的東西，你為何
    想說這些比較有價值要先處理掉，你當時是居於什麼心意去
    處理？）我既然都已經在廠房裡面，不管他是要還是不要，
    他既然要我清理廠房，我就把他清光光。」、「（你所謂的
    清光光是否你自己要去變賣？）廢棄物我會處理，有價值的
    東西我會把他留起來，等全部廠房處理好後，我要去變賣抵
    工資。」等語（見本院96年3月30日審判程序筆錄），核與
    被告有關伊並未指使甲○○去搬運銅板條，伊僅要甲○○清
    空廠房把廠房的廢棄物搬走而已之說詞相符。準此足見，證
    人甲○○自行決定運走告訴人之銅板條，並未受被告之指使
    ，是自難以證人甲○○受被告之委託清運廠房的廢棄物，而
    證人甲○○卻運走告訴人之銅板條，遽認定被告利用證人甲
    ○○竊取告訴人之銅板條。
五、綜上所述，公訴人所舉事證，既無從證明被告確基於竊盜犯
    意，利用證人甲○○竊取告訴人之銅板條，亦即本件關於被
    告犯罪之證明，尚未達於通常一般之人均不致有所懷疑，而
    得確信其為真實之程度，殊屬無從為有罪之確信。此外，復
    查無其他積極證據足資證明被告有公訴人所指之上開犯行，
    是原審以不能證明被告犯罪，而諭知被告無罪，核無違誤，
    應予維持。檢察官上訴意旨略以被告確有竊盜犯行等語，指
    摘原判決不當，揆諸前開說明，檢察官上訴，非有理由，應
    予駁回。
據上論結，應依刑事訴訟法第373條、第368條，判決如主文。
本案經檢察官田炳麟到庭執行職務。
中　　華　　民　　國　　96　　年　　4 　　月　　20　　日
　　　　　　　　　刑事第十庭審判長法　官  楊炳禎
　　　　　　　　　　　　　　　　  法　官  李春地
　　　　　　　　　　　　　　　　  法　官  黃俊明
以上正本證明與原本無異。
不得上訴。
                                  書記官  廖婷璇
中　　華　　民　　國　　96　　年　　4 　　月　　20　　日
